# 股改

提问人：zhs7403 时间：2019-11-22 06:30:12
股改的时候净资产折股，后来会计差错发现以前利润多计了，导致股改的时候净资产减少，是不是只要后来几年经营能弥补上就可以？不需要再让股东现金补，只要申报当年没有未分配利润负数

回答人：chenyiwei
比较谨慎的还是现金补足，或者考虑修改股改方案等。可以搜索一下近年IPO 中有无类似案例。